# 陈老师，超额亏损的问题！

提问人：心海拂清风 时间：2014-03-25 17:15:59
解释 4 号规定，在合并财务报表中，子公司少数股东分担的当期亏损超过了少数股东在该子公司期初所有者权益中所享有的份额的，其余额仍应当冲减少数股东权益？查了一下视野里面的，前辈由许多意见和处理方法！有争议，我想请教斑竹新准则和实物中最新的处理是怎么样的？如何做分录！谢谢！

回答人：chenyiwei
你看一下以前（ 2010 年）我做的解释 4 号培训课件，里面有案例，包括衔接处理。